【裁判字號】    89,台上,959
【裁判日期】    890224
【裁判案由】    偽造文書
【裁判全文】
最高法院刑事判決                                八十九年度台上字第九五九號
    上  訴  人  甲○○
右上訴人因偽造文書案件，不服台灣高等法院高雄分院中華民國八十八年十一月三十
日第二審判決（八十八年度上訴字第一五○四號，起訴案號：台灣高雄地方法院檢察
署八十七年度偵緝字第九六四號），提起上訴，本院判決如左：
    主  文
上訴駁回。
    理  由
按刑事訴訟法第三百七十七條規定，上訴於第三審法院，非以判決違背法令為理由，
不得為之。是提起第三審上訴，應以原判決違背法令為理由，係屬法定要件。如果上
訴理由狀並未依據卷內訴訟資料，具體指摘原判決不適用何種法則或如何適用不當，
或所指摘原判決違法情事，顯與法律規定得為第三審上訴理由之違法情形，不相適合
時，均應認其上訴為違背法律上之程式，予以駁回。本件原判決綜合調查證據之結果
，認上訴人甲○○牽連犯有刑法第二百十六條第二百十條行使偽造私文書，足以生損
害於他人罪，及同法第三百三十九條第一項詐欺取財罪之事實，因而撤銷第一審之科
刑判決，改判仍依牽連犯關係，從一重之前罪處斷，量處有期徒刑陸月；付款人華僑
商業銀行苓雅分行編號ＡＡ0000000支票背面偽造之「許驂敏」署押壹枚沒收
，已詳認定犯罪事實之依據及憑以認定之理由，並對上訴人否認犯罪之辯詞，如何
不足採信，均已依據卷內資料予以指駁及說明，從形式上觀察，原判決並無違背法令
情形。上訴意旨謂：上訴人確實未在系爭支票偽造背書，再持向告訴人郭坤丁詐借現
款。況上訴人所以偽造「許驂敏」名義之背書，係因告訴人之教唆，告訴人竟反咬上
訴人一口。又告訴人與上訴人為主僱關係，告訴人對上訴人經濟狀況瞭若指掌，不可
能因上訴人施詐而陷於錯誤等語，係就原判決已詳為論斷與說明之事項，再為事實上
之爭執，殊非適法之第三審上訴理由。又依上訴意旨所述，上訴人係因告訴人教唆，
始在系爭支票偽造「許驂敏」名義之背書，設使實在，亦無解上訴人刑責。至緩刑之
宣告，除應具備刑法第七十四條所定條件外，尚須有可認為以暫不執行刑罰為適當之
情形，始得為之，屬法院裁判時得依職權自由裁量之事項，上訴人不得以原判決未宣
告緩刑指為違背法令。此外，上訴人徒憑己意，對原審職權之適法行使及原判決理由
已詳為論斷之事項，任意爭辯，顯與法定上訴第三審之形式要件不符，其上訴違背法
律上之程式，應予駁回。本件係從程序上駁回上訴，上訴請求宣告緩刑，無從審酌，
附為明。
據上論結，應依刑事訴訟法第三百九十五條前段，判決如主文。
中      華      民      國    八十九    年      二      月    二十四    日
                              最高法院刑事第七庭
                                  審判長法官  謝  家  鶴
                                        法官  洪  文  章
                                        法官  花  滿  堂
                                        法官  陳  世  淙
                                        法官  洪  佳  濱
      右正本證明與原本無異
                                              書  記  官
中      華      民      國    八十九    年      三      月      十      日


司法院資訊處製作；財團法人民間司法改革基金會備份。
